臺灣板橋地方法院刑事判決　　　　　　　93年度訴字第1072號
公　訴　人　臺灣板橋地方法院檢察署檢察官
被　　　告　戊○○
選任辯護人　柏有為律師
　　　　　　葉建廷律師
上列被告因偽造文書等案件，經檢察官提起公訴（93年度偵字第
4679號），暨移送併辦（93年度偵字第10175 號、第14975 號）
本院判決如左：
    主  文
戊○○行使偽造私文書，足以生損害於公眾及他人，處有期徒刑
壹年。
    事  實
一、戊○○之曾祖父許炳埠生前育有四男三女，分別為長男乙○○（配偶子○○、即戊○○之祖母）、次男許明井（配偶即
    甲○○）、三男許杉井、四男許德茂、長女楊許月貴（配偶
    午○○）、次女許月雲及三女許美津子。許炳埠生前擁有坐
    落於臺北縣中和市○○段三七－○○○○地號土地（下稱系
    爭土地）所有權之二分之一，許炳埠於民國八十年十月三日
    過世時，配偶、三男、四男、次女及三女均已死亡，該筆土
    地應由許明井、乙○○及楊許月貴三人共同繼承，應繼分各
    為三分之一，即系爭土地應有部分六分之一。嗣許明井於八
    十九年二月二十八日死亡，系爭土地關於許明井所有之應繼
    分再由甲○○與其四個子女己○○、壬○○、癸○○及辛○○共同繼承，依法各應繼承取得系爭土地應有部分三十分之
    一。另楊許月桂於八十二年三月十六日死亡，系爭土地關於
    楊許月桂所有之應繼分再由配偶午○○，子女寅○○、辰○○、巳○○、卯○○、丑○○共同繼承，依法各應繼承取得
    系爭土地應有部分各三十六分之一。至乙○○亦於八十四年
    間過世，由配偶子○○、子女丁○○、丙○○、庚○○繼承
    。詎戊○○於九十一年初受委託辦理前開系爭土地之繼承登
    記時，竟未依照前開各人所應取得之應有部分辦理系爭土地
    之繼承登記，而基於偽造私文書之概括犯意、行使偽造私文
    書及使公務員登載不實文書、為第三人不法利益而損害本人
    利益之犯意，於（一）九十一年一月十日「遺產分割協議書
    」、（二）九十一年三月二十四日「土地繼承登記授權及遺
    產分割協議書」、（三）九十一年三月二十五日「遺產分割
    協議書」、（四）九十一年三月三十日「土地繼承登記授權
    及遺產分割協議書」上，連續為虛偽不實之記載，將系爭中
    和市○○段0000－0000地號土地各人之應繼分，虛
    偽分配為甲○○、己○○、午○○、寅○○、辰○○、卯○○、丑○○、巳○○各取得九十分之一範圍。同時於九十一
    年一月十日「遺產分割協議書」上另虛偽記載關於中和市○○段0000－0000地號土地徵收補償金之發放領取部
    分，甲○○及午○○兩房須於領得補償金後六個月內，各自
    匯款六百萬元給丙○○，若超過期限未匯給丙○○，則該筆
    補償費改分配由子○○取得一千零八十五萬四千五百九十二
    元、丙○○取得二千一百七十萬九千一百八十四元等不實文
    字。嗣並於九十一年五月二十一日持上開九十一年三月二十
    五日「遺產分割協議書」、九十一年三月三十日「土地繼承
    登記授權及遺產分割協議書」，及填載土地登記清冊及土地
    登記申請書，持向臺北縣中和地政事務所申辦系爭土地之繼
    承分割登記，使甲○○、己○○應有部分各短少九十分之二
    ；午○○、寅○○、辰○○、卯○○、丑○○、巳○○之應
    有部分各短少六十分之一，並使不知情該管地政機關之公務
    員將該不實之事項登載於土地登記簿上；戊○○此違背任務
    之行為並足、致生損害於上開甲○○等八人及地政機關對地
    籍管理之正確性。
二、案經甲○○、己○○訴請臺灣板橋地方法院檢察署檢察官偵
    查起訴暨移送併辦。
    理  由
一、訊據被告戊○○矢口否認涉有前揭犯行，辯稱：（一）九十
    一年一月初，甲○○（二房）及辰○○與午○○（三房）分
    別持其他繼承人之印鑑至子○○家中與大房代表戊○○協議
    被繼承人許炳埠遺產分配事宜，甲○○當場提供其子女己○○、壬○○、癸○○及辛○○等四人之印鑑證明，以證實其
    確已得到其他四人之授權。三房辰○○則告知其大哥寅○○
    人在美國，遺產繼承事宜全權委託其代為處理，並稱寅○○
    已赴駐洛杉磯台北經濟文化辦事處辦理授權書之認證（其後
    辰○○亦於同年一月中旬交付該授權書予被告），午○○並
    口頭表示已獲得該房其他繼承人授權，因被繼承人許炳埠自
    七十八年三月由乙○○自日本接回台灣直至過世前，大部份
    係由乙○○照顧，故當時各房之繼承人同意由子○○一房繼
    承較多部份，遂依此原則簽訂遺產分割協議書，其中就中和
    市○○段0000－0000地號土地徵收補償費部分，約
    定由午○○及甲○○各取得四百八十五萬四千五百九十二元
    ，子○○取得一千零八十五萬四千五百九十二元，丙○○取
    得一千二百萬元，但為配合縣政府作業，先由子○○、午○○及甲○○三人為代表各領取一千零八十五萬四千五百九十
    二元，並約定午○○及甲○○須於取得該補償費之六個月內
    ，各自將其中六百萬元匯給丙○○，若超過期限未匯，則該
    筆補償費三千二百五十六萬三千七百七十六元，改分配為子
    ○○一千零八十五萬四千五百九十二元，丙○○取得二千一
    百七十萬九千一百八十四元（10,854,592＋10,854,592 ＝
    21,709,184，即午○○及甲○○所領得之補償費均歸丙○○
    所有），並由辰○○、卯○○、丑○○及巳○○等人擔任午
    ○○之連帶保證人，己○○擔任甲○○之連帶保證人；就中
    和市○○段0000－0000地號土地（權利範圍二分之
    一）之分配方式，則約定午○○、寅○○、辰○○、卯○○
    、丑○○、巳○○、甲○○、及己○○各取得權利範圍九十
    分之一，丁○○、庚○○、壬○○、癸○○及辛○○各取得
    權利範圍三十分之一，丙○○則取得權利範圍九十分之二十
    二，全體並同意於同年三月份配合辦理土地分割登記之相關
    文件及及蓋印事宜。（二）九十一年三月份，被告將九十一
    年三月三十日土地繼承登記授權及遺產分割協議書及九十一
    年三月二十五日遺產分割協議書等交由甲○○帶回去給該房
    成員簽章，作為0000－0000地號土地分割登記之用
    。但甲○○要求戊○○於繼承登記之時，把該房五人之權利
    範圍偷偷合併為甲○○一張 (此即為甲○○伊直陳稱僅要求
    戊○○辦理他的部分之理由)， 惟被告考量此舉將違背一月
    十日之遺產分割協議書，並以電話告知辛○○此事，因辛○○等三人不同意其母甲○○之作法，遂轉授權被告代為辦理
    0000－0000地號之土地分割有關事宜。被告遂力勸
    甲○○先依照協議書內容分成五張，事後再說，甲○○於是
    同意辦理土地分割登記。（三）迨至九十一年三月下旬，為
    辦理中和市○○段0000－0000地號土地持分之繼承
    分割，被告戊○○曾請各房之繼承人簽訂土地繼承登記授權
    及遺產分割協議書、授權書，二房及三房之繼承人除用印外
    ，亦親自簽名；即原則上大房委託戊○○，二房委託甲○○
    ，三房委託辰○○，全權辦理前開土地之分割事宜，並約定
    三位代表如無法同時配合送件，得由其中一人代為處理。茲
    因二房甲○○聯絡不易，二房繼承人另行簽訂「土地繼承登
    記配合事項」，約定原告甲○○及該房其他繼承人應配合收
    集文件及蓋印之事項，以利辦理分割繼承登記所需，另因須
    提供中和地政事務所一份遺產分割協議，各繼承人遂於同年
    三月二十五日之授權書上載明需「另擬一份只針對中和市○○段0000－0000地號之遺產分割協議書．．．．．
    」。嗣辦理分割繼承登記時，則以被告戊○○為代表向台北
    縣中和地政事務所提出登記申請。並於九十一年三月二十九
    日提出土地分割繼承登記申請（北中地登字第124700號），
    嗣因資料有所闕漏，中和地政事務所雖要求限期補正，惟待
    補正事項太多，被告無法於期限內完成，中和地政事務所遂
    駁回登記之申請，被告僅得重新整理相關資料，於同年五月
    二十一日在辰○○及午○○之陪同下，至中和地政事務所重
    行申請登記 (北中地登字第212210號)， 取得土地所有權狀
    後，被告隨即於同年五月底將午○○一房之六張土地所有權
    狀交由巳○○簽收；同年六月初再將所有權狀交付壬○○、
    癸○○及辛○○簽收，辛○○等三位阿姨為避免其母甲○○
    再次無理之要求，決定要求戊○○於同年七月二十日接受渠
    等三人之委託辦理中和市○○段0000－0000地號贈
    與其子女之相關事項，全部程序於九月十三日完成，被告亦
    將壬○○三人過戶予子女之六張權狀交予壬○○、癸○○及
    辛○○等人，並有收據為憑云云。
二、經查：
（一）關於告訴人等委託被告辦理坐落臺北縣中和市○○段三七
      －○○○○地號土地繼承分割登記一節，告訴人甲○○、
      己○○雖均否認有授權被告辦理，然查：
      (1)併案告訴人辰○○於本院審理中已明確證稱：（問：被
        告後來有無把你們袓父的土地辦好繼承登記？）有委託
        被告辦土地分割，持分三十六分之一的那份才是正常的
        ，我們有簽給被告。臺灣板橋地方法院檢察署九十二年
        度發查字第一五八一號卷第十九頁書狀滅失切結證明書
        的內容我們有同意，是我們交付印鑑章給被告蓋的。同
        卷第二十六頁（九十一年三月二十五日）遺產分割協議
        書上面的簽名蓋章也是真的，但是持分內容不是真的，
        簽的時候持分並沒有註記。（問：同卷次頁，為何三十
        六分之一那一頁會打×作廢？）當初拿這一份三十六分
        之一持分遺產分割協議書來時，我們有同意簽名，後來
        為何會被打×作廢我們不知。如果約定的持分有變更，
        一定要我們同意（見九十三年十二月二十九日審判筆錄
        第三二頁以下）。
      (2)證人壬○○於本院審理中亦證稱：系爭土地之繼承分割
        登記伊是直接授權給被告戊○○（見本院九十四年二月
        二十三日審判筆錄第十四頁以下）。證人癸○○亦證稱
        辦理系爭土地繼承分割登記是授權給被告戊○○（見同
        上審判筆錄第二十七頁以下）。證人辛○○亦證稱授權
        給被告戊○○辦理系爭土地繼承分割登記，又稱（問：
        如何知道要辦理土地分割這件事？）是戊○○打電話給
        我，之前有聽甲○○提過，但不清楚（見本院九十四年
        四月七日審判筆錄第三頁以下）。
      (3)且告訴人甲○○於偵查中檢察官訊問時陳稱：請領補償
        費時有無簽分割協議書我忘了，領完補償費之後，戊○○說要趕快辦理分割，但我說要回去跟子女討論後再決
        定，後來我告訴戊○○只要辦理我的部分，事後戊○○
        拿了一張權狀給我要我簽收，己○○的權狀也要我簽收
        ，但我拒絕，只收我自己的這張，後來又說要改辦回來
        ，結果都沒有（見九十二年度發查字第一五八一號卷第
        一○四頁）。又甲○○於本院審理中曾證稱：九十年年
        底，被告告訴我們有土地要徵收補償費，說要準備證件
        ，要幫我們辦。．．．我們就把印鑑證明、圖章都交給
        被告。然後，九十一年三月份，我們去馬偕醫院跟他說
        請他還我們證件，他說不能還，還有另一筆土地要辦。
        在馬偕醫院時，子○○在場，我兒子媳婦都在場，他不
        肯還我們證件。我兒子說要辦媽媽的名字，不要辦分割
        ，被告說少數要配合多數．．．等語（見本院九十三年
        十二月二十九日審判筆錄第五頁）。告訴人甲○○嗣於
        本院九十四年七月十四日審理中亦證稱：因為己○○在
        醫院說要辦在我的名下，以後才會有人照顧我，所以我
        叫戊○○辦回來（見本院九十四年七月十四日審判筆錄
        第七頁）。
      (4)由上開告訴人甲○○及證人先後所述，可知告訴人甲○○、午○○這兩房之繼承人，確有授權被告戊○○代為
        辦理系爭土地之繼承分割登記，應堪認定。
（二）惟告訴人甲○○、午○○這兩房之繼承人，雖均曾委託被
      告戊○○代為辦理系爭土地之繼承分割登記，然究其授權
      辦理繼承登記之內容，與被告戊○○其後辦理之結果是否
      相符，則為本件爭執要點。換言之，被告戊○○是否逾越
      或違背告訴人當初授權辦理系爭土地繼承分割登記之內容
      ？茲述如下：
      (1)依前揭併案告訴人辰○○所證稱：其等委託被告辦土地
        分割，持分三十六分之一的那份才是正常的（即九十二
        年度發查字第一五八一號卷第二十六頁之九十一年三月
        二十五日遺產分割協議書背面經打×之部分），但是其
        上註記之（取得九十分之一）持分內容不是真的，簽的
        時候持分並沒有註記。當初拿這一份三十六分之一持分
        遺產分割協議書來時，我們有同意簽名，後來為何會被
        打×作廢我們不知等語。又渠並未和戊○○那一房約定
        領到補償金後，要在六個月內匯六百萬元給丙○○（見
        同上審判筆錄）。按如告訴人午○○一房俱同意依照九
        十一年一月十日所簽定之遺產分割協議書上所載楊氏一
        房包括午○○、寅○○、辰○○、巳○○、卯○○、丑
        ○○共六人，各繼承取得系爭土地九十分之一之應有部
        分；以及就補償金部分匯款六百萬元給丙○○等情，則
        關於土地繼承分割部分，於其後九十一年三月二十五日
        所簽定之「遺產分割協議書」上，理當依此協議記載，
        楊氏一房亦不至於就此內容有何意見。惟細察該九十一
        年三月二十五日「遺產分割協議書」背面卻記載午○○
        等六人，持分三十六分之一範圍，嗣再由被告戊○○用
        印加註「此頁以下無效」、「以上無效」等字，豈非多
        此一舉？顯有違常理。堪認告訴人辰○○前揭所述情節
        ，應堪信為真實。
      (2)又證人壬○○亦證稱：我們在領補償金時，甲○○有說
        要給戊○○一筆費用，是代辦費，還有要付給許炳埠的
        扶養費，因為許炳埠住在他們家，是付醫藥費等的錢。
        我印象中有五十萬的數字，但我不記得是要付到哪裡去
        。我知道我們這一房要付五十萬（問：提示被證二十，
        內容有提到要在六個月內把六百多萬匯給丙○○，因為
        你們這一房都沒有匯錢給丙○○，所以你們這一房的部
        分要由丙○○繼承，是否知道？）不知道。（問：就你
        認知，你們那一房有無義務或約定要在領完補償費後匯
        六百多萬給丙○○？）我完全不知道。（問：有無聽戊○○或甲○○提過這件事？）沒有。（問：假設有這件
        事，你會同意嗎？）不會（見本院九十四年二月二十三
        日審判筆錄第二○頁以下）。又稱：我授權被告戊○○
        辦理土地繼承分割登記，並不知道可以繼承多少持分，
        我想他辦得應該就是我應該取得的持分，不知道甲○○
        和己○○所取得的持分與我不同，後來甲○○有告訴我
        她的持分有少了（見同上審判筆錄）。證人癸○○證稱
        ：伊授權媽媽甲○○辦理領取補償金事宜，但並不知道
        媽媽甲○○是否有約定在領取補償金後，要匯六百萬元
        給丙○○，否則要把這筆錢給丙○○一事。而且六百萬
        元的金額太高了，不合理。另外關於家族土地持分有人
        短少的部分，拿到權狀後有聽說這件事，那時覺得不可
        能，因為一塊地怎能隨意分，應該要平均（見本院九十
        四年二月二十三日審判筆錄第二七頁以下）。證人辛○○證稱：伊聽甲○○說子○○有跟她要五十萬，是照顧
        許炳埠很辛苦，但沒聽說要匯六百萬元給丙○○之事，
        亦沒有任何理由各房要匯六百萬元給丙○○那一房。另
        外關於土地分割繼承的內容伊並不清楚（見本院九十四
        年四月七日審判筆錄第三頁以下）。上揭證人前均證稱
        確有授權被告戊○○代為辦理關於系爭土地繼承分割登
        記一事，然關於告訴人甲○○等人繼承土地持分短少等
        情，俱異口同聲稱係事後聽聞、事先並不清楚；另外關
        於九十一年一月十日「遺產分割協議書」上所記載甲○○、午○○兩房必須於領得土地徵收補償金後各給付丙○○一事，亦均稱不知道、不合理、沒有任何理由要這
        樣作等語。以如此攸關渠等各房權益重大之事，當非倉
        促之下所能作的決定，必有相當一段時間之討論、協商
        ，而上開證人竟未曾於事前聽聞，實有違常理。又證人
        未○○（即告訴人己○○之妻）亦證稱：（問：當初在
        辦理領取補償費時，有無協議誰領多少錢？）沒有任何
        約定。（問有無聽說過因為子○○他們那一房在扶養許
        炳埠所以分的錢比較多？）沒有。（問：提示本院卷的
        被證五，這份九十一年（一月十日）的遺產分割協議書
        ，你有無看過？）確定沒有。因為格式完全不同。我簽
        的都是從上到下，從右到左，且上面沒有己○○的印章
        。（問：提示同卷被證十【即九十一年三月三十日土地
        繼承登記授權及遺產分割協議書】，這個名字是不是你
        簽的？）是，但是簽的時候沒有那麼多字，也沒有日期
        等語（見本院九十四年二月二十三日審判筆錄第十頁以
        下）。其亦明白證稱並無因扶養許炳埠，甲○○及午○○兩房須各給付丙○○六百萬元之約定；另外對九十一
        年三月三十日土地繼承登記授權及遺產分割協議書上加
        註之持分約定，證人未○○亦表示並未簽署該項約定等
        情。足見該協議書關於此兩項內容之真實性，容有懷疑
        之處。
      (3)甚且證人丙○○（被告戊○○之母）證稱：（問：你們
        有無和甲○○或午○○說領到補償金要給你多少錢、或
        是持分要分多少，這種約定？）沒有。是戊○○告訴我
        和各房的協議內容（見本院九十四年四月七日審判筆錄
        第十六頁以下）。另外證人子○○亦證稱：我先生乙○○去日本帶回許炳埠，我有要他們一房付五十萬，支付
        從日本後的費用。我不知道可不可以再多拿，由戊○○
        去辦。（問：照你的印象，甲○○、午○○是否應拿錢
        給丙○○？）後來戊○○有說給我聽，因為有照顧許炳
        埠所以可以再多要求請款。（問：是否知道多少錢？）
        我是聽說六百萬，但沒有看到錢。這個數字如何算出，
        我不知道（見同上審判筆錄第二一頁以下）。又證人庚○○、丁○○對於甲○○、午○○兩房關於領取之補償
        金必須各給付六百萬元予丙○○一事，亦表示均係聽戊○○說的，在看到協議書前並不知道有這件事等語（分
        見本院九十四年四月七日審判筆錄第二六頁以下、同年
        六月一日審判筆錄第四頁以下）。由上開證人子○○之
        證述，與證人壬○○、辛○○之前開證述參照以觀，渠
        俱提到關於照顧許炳埠部分應給付五十萬元等語，以此
        金額而言似亦較符合常理，反而是關於各房給付六百萬
        元予丙○○一事，證人丙○○、子○○亦均證稱係聽戊○○說可以再多要一點云云。然同前所述，以此影響各
        房權益重大之事，渠等或未事先聽聞、或未與甲○○、
        午○○兩房之繼承人再做確認，而率以協議書上已有記
        載此項內容以及戊○○有告知云云，即率爾決定上開攸
        關各房權益重大之事，實有違常理，難免無疑。
      (4)又經本院向臺北縣政府調取前開文件正本，經送內政部
        警政署刑事警察局鑑定，該局亦認定九十一年三月二十
        四日「土地繼承登記授權及遺產分割協議書」、九十一
        年三月三十日中和市○○段0000－0000地號「
        土地繼承登記授權及遺產分割協議書」上加註之「九十
        分之一」等文字，筆跡墨色與其他書寫文字並不相符，
        有九十四年五月二十六日刑鑑字第○九四○○五三三七
        九號鑑定書、九十四年六月九日刑鑑字第○九四○○八
        八○四四號鑑定書附卷可憑，更足認該等文件上註記之
        內容應係被告事後加註其上。
（三）綜上所述，本院認告訴人甲○○、己○○、午○○、寅○○、辰○○、卯○○、丑○○、巳○○等八人雖有授權委
      託被告戊○○代為辦理系爭土地繼承分割登記事宜，然其
      中告訴人等八人對於系爭土地之應繼分範圍，並無如前揭
      文件上所載之甲○○等上開八人各取得系爭土地九十分之
      一範圍之約定。此部分加註之內容應係被告於取得告訴人
      等之授權後，另行虛偽加註於上開文件內。另外關於九十
      一年一月十日「遺產分割協議書」上記載關於中和市○○
      段0000－0000地號土地徵收補償金之發放領取部
      分，甲○○及午○○兩房須於領得補償金後六個月內，各
      自匯款六百萬元給丙○○，若超過期限未匯給丙○○，則
      該筆補償費改分配由子○○取得一千零八十五萬四千五百
      九十二元、丙○○取得二千一百七十萬九千一百八十四元
      等文字，亦與事實不符。被告辯稱告訴人等均同意前開分
      配內容云云，應係卸責之詞，委無足採，其犯行堪以認定
      。至被告所提出關於其與證人辛○○分別在九十二年五月
      十五日、九十四年二月十八日、九十四年四月五日之對話
      錄音及譯文；以及被告與告訴人甲○○於九十一年十月二
      十六日之對話錄音及譯文部分，細觀其對話內容，僅足以
      證明告訴人甲○○是否確有授權被告辦理系爭土地繼承分
      割登記之情事，而此部分事實業經本院認定無訛，茲不再
      贅述，附此敘明。
三、核被告戊○○所為，係犯刑法第二百十條偽造私文書、第二
    百十六條行使偽造私文書、第二百十四條使公務員登載不實
    文書、第三百四十二條第一項背信罪。又九十一年三月三十
    日「土地繼承登記授權及遺產分割協議書」，其上被告所偽
    造部分應係指關於告訴人甲○○等人所取得土地持分「九十
    分之一」範圍之部分，其餘關於起訴書所指被告虛偽加註「
    及遺產分割協議書」、「授權給戊○○（Ｚ0000000
    00），授權人甲○○（Ｚ000000000）等人並同
    意分割協議書內之分配範圍，相關之處理文書請戊○○代為
    處理登記之相關事宜（包括填表、用印及送件等）」，及將
    授權書日期變造為「九十一年三月三十日」等部分，因被告
    確有獲得告訴人甲○○等人之授權，尚難認係被告所偽造，
    公訴意旨就此部分事實容有誤認，應予敘明。被告多次偽造
    私文書之犯行，時間緊接，方法相同，觸犯同一犯罪構成要
    件，顯係基於概括犯意反覆為之，為連續犯，應依刑法第五
    十六條前段規定論以一罪。被告連續製作前揭不實文書後，
    復持向該管地政機關行使，其連續偽造之行為應為其後行使
    之行為所吸收，僅論以一行使偽造私文書罪。被告所犯背信
    罪、行使偽造私文書、使公務員登載不實文書罪三罪間，有
    方法與目的之牽連關係，應從一重之行使偽造私文書罪論處
    。爰審酌被告利用告訴人等授權辦理遺產分割登記之際，擅
    自加註未約定事項，損害告訴人等權益，事後又否認犯行，
    顯無悔意，然斟酌被告並無前科，素行尚佳，及其犯罪動機
    、目的與被害人所受損害程度，兼衡本院認定被告之犯罪事
    實範圍等一切情狀，認公訴人論告意旨請求從重量處有期徒
    刑四年，尚嫌過重，爰量處如主文所示之刑，以資儆懲。又
    上開事實欄所載之文書，雖然各該文書之部分內容係屬事後
    加註偽造，然該等文書不能認係被告所有之物，不得宣告沒
    收。至起訴書雖聲請宣告沒收上開文件上之印文，惟該等文
    書上之印文，應係由相關告訴人所親蓋或授權由被告所蓋用
    之印文，並非偽造之印文，亦不能逕予宣告沒收，均此敘明
    。
四、臺灣板橋地方法院檢察署93年度偵字第10175 號關於告訴人
    午○○、寅○○、辰○○、卯○○、丑○○、巳○○等六人
    指訴被告戊○○偽造如事實欄所載文書部分，與起訴論罪之
    告訴人甲○○、己○○事實部分，係同一事實，亦分別有裁
    判上一罪之關係；又同署93年度偵字第14975 號移送併辦意
    旨，告訴人甲○○、己○○追加告訴被告戊○○偽造九十一
    年一月十日「遺產分割協議書」之事實，亦與起訴論罪之部
    分有裁判上一罪關係，本院自均得併予審理。
五、至公訴意旨另認被告又偽造九十一年三月二十五日「授權書
    」、「土地繼承登記配合事項」等一節。經查被告確有獲得
    告訴人之授權處理前開土地繼承分割登記事宜，已如前述，
    則該等文件內容既均係關於辦理土地繼承分割登記事宜，縱
    認各該文件上關於告訴人之用印或簽名非本人親為，應認亦
    屬授權範圍內被告所得製作之文件，即難遽認有何偽造之情
    。因公訴意旨就此部分與前開起訴論罪之事實部分，係以裁
    判上一罪關係起訴，爰不另為無罪之諭知，均此敘明。
據上論斷，應依刑事訴訟法第299 條第1 項前段，刑法第210 條
、第216 條、第214 條、第342 條第1 項、第55條，罰金罰鍰提
高標準條例第1 條前段，判決如主文。
本案經檢察官陳鴻濤到庭執行職務。
中　　華　　民　　國　　94　　年　　8 　　月　　18　　日
                  刑事第第九庭  　審判長法  官　胡堅勤
                                        法　官　王瑜玲
                                        法　官　李君豪
上正本證明與原本無異
如不服本判決應於送達後10日內向本院提出上訴狀
　　                                    書記官  蕭汝芳
中　　華　　民　　國　　94　　年　　8 　　月　　18　　日
附錄本案論罪科刑法條全文：
刑法第210條：
偽造、變造私文書，足以生損害於公眾或他人者，處五年以下有
期徒刑。
刑法第216條：
行使第210 條至第215 條之文書者，依偽造、變造文書或登載不
實事項或使登載不實事項之規定處斷。
刑法第214條：
明知為不實之事項，而使公務員登載於職務上所掌之公文書，足
以生損害於公眾或他人者，處三年以下有期徒刑、拘役或五百元
以下罰金。
刑法第342條：
為他人處理事務，意圖為自己或第 3 人不法之利益，或損害本人
之利益，而為違背其任務之行為，致生損害於本人之財產或其他
利益者，處五年以下有期徒刑、拘役或科或併科1000元以下罰金
。
前項之未遂犯罰之。
